* C:\Users\tomas\OneDrive - UTN.BA\UTN\05 - UTN Electrónica 2023\01 - Teoria de Circuitos II\GitHub\TC2_2023\Trabajos_Semanales\Trabajo_Semanal_4\sim\TS4_Albanesi_Punto4Spice.asc
R1 N001 Vi 1
R2 0 Vo 1
C1 N002 N001 {C}
C2 Vo N003 {C}
XU1 N003 N002 N003 opamp Aol=100K GBW=10Meg
V1 Vi 0 AC 1
RA N002 N004 1
RC N005 N006 1
RD N006 N007 1
RE N007 0 1
CB N004 N005 {CB}
XU2 N005 N002 N006 opamp Aol=100K GBW=10Meg
XU3 N005 N007 N004 opamp Aol=100K GBW=10Meg
.lib opamp.sub
* TS4 - Simulacion circuital de Punto 4
* Filtro pasa altos con estructuras pasivas, reemplazando \ninductor por GIC de Antoniou, orden n=3
.ac dec 1000 0.1 5
.param f = 1
.param w0 = 2*pi*f
.param L = 1.251 / w0
.param C = 1.253 / w0
.param CB = 1.251 / w0
.backanno
.end
